【裁判字號】    88,訴,1885
【裁判日期】    890501
【裁判案由】    毒品危害防制條例
【裁判全文】
臺灣板橋地方法院刑事判決                        八十八年度訴字第一八八五號
    公  訴  人  臺灣板橋地方法院檢察署檢察官
    被      告  戊○○
    指定辯護人  本院公設辯護人乙○○
右列被告因毒品危害防制條例案件，經檢察官提起公訴（八十八年度偵字第一七三之
四號），本院判決如左：
    主  文
戊○○無罪。
    理  由
一、公訴意旨略以：被告戊○○（施用安非他命部分另案強制戒治中）曾因違反麻醉
    藥品管理條例案件，經法院判處有期徒刑六年九月，現仍在保護管束中，復意圖
    營利，於民國八十八年七月九日十九時，在台北縣新莊市○○街四十一巷六號七
    樓，以新台幣（下同）二千元之代價販賣安非他命予自稱「丙○○」（真實年籍
    待查）者施用，嗣於八十八年七月十五日十八時十分許，在上址為警查獲，並扣
    得安非他命十包（毛重十六點二公克）、安非他命吸食器三個、分裝袋六個，始
    偵知上情，因認被告涉犯毒品危害防制條例第四條第二項之販賣安非他命罪嫌等
    語。
二、按犯罪事實應依證據認定之，無證據不得推定其犯罪事實，又不能證明被告犯罪
    者，應諭知無罪之判決，刑事訴訟法第一百五十四條、第三百零一條第一項分別
    定有明文。訊據被告戊○○堅持否認有何上揭販賣安非他命之犯行，辯稱伊沒有
    販賣安非他命給「丙○○」，「丙○○」是伊兒子的朋友，伊不認識他，而扣案
    之安非他命十包、分裝袋、一組吸食器是警察在「丙○○」身上查獲，另外二組
    是在伊兒子房間查獲的等語。茲按公訴人認被告涉有上揭販賣安非他命之犯行，
    無非以證人「丙○○」於警訊時之證述，及被告於偵查中否認施用安非他命，但
    其所採得尿液經檢驗呈安非他命陽性反應，且扣案之安非他命係在被告上開居處
    為警查獲等情資為論據。經查：
    （一）被告自警訊、偵查至本院審理中均未自白犯有販賣安非他命之犯罪事實，
          而證人「丙○○」雖於警訊中證稱在八十八年七月九日、七月十五日向被
          告購買安非他命，惟其實係丁○○（六十九年三月二十日生）因另案被通
          緝中，惟恐遭緝獲，而冒其中兄丙○○之名應訊一節，業據丁○○於本院
          審理時坦承屬實（參本院八十九年三月十六日訊問筆錄）（丁○○冒名應
          訊，所涉偽造文書罪嫌未據起訴），丁○○既係有另案在身，且復涉有非
          法施用安非他命之犯行（其為警查獲時，經警所採集尿液送驗後有甲基安
          非他命反陽性反應，有台北縣衛生局尿液煙毒檢驗成績書附於台灣板橋地
          方法院檢察署八十八年度偵字第一七三六六號偵查卷內可稽，其此部分之
          行為是否另違反毒品危害防制條例，尚應由檢察官依法辦理），為免被警
          緝獲，其於警局供稱被告販賣安非他命，其證詞能否遽信，已非無疑。再
          丁○○於本院審理時則證稱並無向被告購買安非他命，其所吸食之安非他
          命是向綽號「志明」的朋友買的等語（參本院八十九年三月十六日訊問筆
          錄），其既經本院依職權傳訊到庭訊問後，已坦承冒其兄丙○○之名應訊
          及於前開查獲之日有吸食安非他命等情，則其前開證述並未向被告購買安
          非他命一節，應屬為真，自堪採信。
    （二）本件係警員於八十八年七月十五十八時十分許，持台灣板橋地方法院檢察
          署檢察官所簽發之搜索票至台北縣新莊市○○街四十一巷六號七樓被告住
          處搜索時，係員警三人在被告樓下停車時，看見被告下樓後出示搜索票上
          去搜索，員警進去搜索時，「丙○○」即丁○○跟庚○○（被告之兄）坐
          在客廳看電視，丙○○坐單一座椅的沙發，另一個房間有己○○（被告之
          子）、謝慶寬、陳惠美，並在房間內搜到吸食器二組，而安非他命是在洪
          秋漢坐的沙發上查獲的，員警要丙○○起身時，在沙發上看到有一小盒子
          ，裡面有十包安非他命，在沙發椅旁有一個袋子，裡面有行動電話的零件
          及吸食器，分裝袋是在陳惠美的皮包搜到等情，業據證人甲○○即查獲之
          員警在本院審理中證述明確，而證人己○○及庚○○均證稱警察叫「洪秋
          漢」站起來時，他一站起來安非他命（塑膠袋裝的東西）就掉出來等語，
          （參本院八十九年一月二十六日訊問筆錄），參以丁○○於警訊時曾供稱
          八十八年六月底，伊在己○○家樓下之樓梯間向「阿義」購買二千元一小
          包之安非他命，然後伊再偕「阿義」去己○○家找己○○三人共同吸食等
          情，另證人己○○於本院審理時亦證稱「（八十八年七月七日丙○○《指
          於警、偵訊中自稱為丙○○之人，即丁○○》為何會到你家？）我要他到
          我家吸食安非他命，安非他命是丙○○的」（參本院八十九年一月二十六
          日訊問筆錄），是丁○○確有自己攜帶安非他命至被告住處找被告之子郭
          進宏共同吸食安非他命之情，則警察雖於被告住處內扣到安非他命十包（
          經本院依職權送法務部調查局鑑定確為甲基安非他命，驗餘淨重為十二點
          八六公克，此有該局檢驗通知書在卷可稽），惟被告既否認係其所有，而
          警員確非自其身上起出，而係在丁○○所坐之單人沙發椅上起出，是已難
          遽認屬被告之物，又查扣之分裝袋係自當天同在現場之案外人陳惠美之皮
          包內搜到，被告亦否認為其所有，另吸食器三個分屬己○○及丁○○所有
          ，業據丁○○於警訊中供明在卷，是僅據自被告住處查扣十包安非他命、
          吸食器三個及分裝袋六個，即遽認被告有販賣安非他命之犯行，殊嫌率斷
          。又公訴人認被告於偵查中否認施用安非他命，惟其所採集尿液經送驗呈
          安非他命陽性反應（然偵查卷內並未有被告尿液送驗之檢驗報告），是被
          告之辯詞亦不足採信，惟此尚非能作為認定被告有販賣安非他命犯行之直
          接證據。
    綜上所述，公訴人所舉之證據不足以證明被告犯罪。此外，復查無其他積極證據
    證明被告確有公訴人所指之販賣第二級毒品安非他命犯行，揆諸首揭規定，既無
    積極證據足證被告有販賣安非他命之事實，其犯罪自屬不能證明，本院依法應諭
    知無罪之判決。
據上論結，應依刑事訴訟法第三百零一條第一項前段判決如主文。
本案經檢察官郭緯中到庭執行職務。
中      華      民      國      八十九      年    五    月      一      日
                                  臺灣板橋地方法院刑事第三庭
                                          法  官  李  幼  妃
右正本證明與原本無異。
如不服本判決，應於判決送達後十日內，向本院提出上訴狀。
                                          書記官  強  梅  芳
中      華      民      國      八十九      年    五    月      二      日


司法院資訊處製作；財團法人民間司法改革基金會備份。
